臺灣臺中地方法院刑事判決　　　　　　　96年度訴字第3082號
公　訴　人　臺灣台中地方法院檢察署檢察官
被　　　告　甲○○
上列被告因毒品危害防制條例案件，經檢察官提起公訴（96年度
毒偵字第4510號），被告於準備程序中就被訴事實為有罪之陳述
，受命法官於聽取當事人之意見後，本院合議庭裁定改以簡式審
判程序審理，本院判決如下：
    主    文
甲○○施用第一級毒品，累犯，處有期徒刑捌月。
扣案含海洛因殘渣袋參個沒收銷燬。
    事    實
一、甲○○前因施用毒品案件，經觀察、勒戒後，認無繼續施用
    毒品之傾向，於民國92年9月3日釋放出所後，由檢察官於92
    年9月4日以92年度毒偵字第1662號為不起訴處分確定。於94
    年5月間，又因施用毒品案件，經臺灣苗栗地方法院以94 年
    度苗簡字第927號判處有期徒刑4月確定，甫於95年8月31 日
    因縮刑期滿而執行完畢。詎仍不知悔改，復基施用第一級毒
    品之犯意，於96年8月7日16時為警查獲採尿往前回溯96小時
    內某時止，在臺中縣大雅鄉○○村○○路117號之1其房間內
    ，以將海洛因加水，再以注射針筒注射之方式，施用第一級
    毒品海洛因一次，嗣為警於同年8月7日16時許，持臺灣臺中
    地方法院所核發之搜索票，在上址查獲，並當場扣得其所有
    含第一級毒品海洛因殘渣袋3個。
二、案經臺中市警察局第六分局移送臺灣臺中地方法院檢察署檢
    察官偵查起訴。
    理    由
一、訊據被告甲○○於本院準備程序中坦承不諱，其被查獲時所
    採集之尿液，經送中山醫學大學附設醫院檢驗科藥物檢測中
    心檢驗結果，其尿液呈有嗎啡陽性反應，此有中山醫學大學
    附設醫院檢驗科藥物檢測中心檢驗結果乙紙在卷可稽，復有
    含海洛因之殘渣袋3個扣案足參，又被告前因施用毒品案件
    ，經觀察、勒戒後，認無繼續施用毒品之傾向，於92年9月3
    日釋放出所後，由檢察官於92年9月4日以92年度毒偵字第
    1662 號為不起訴處分確定。於94年5月間，又因施用毒品案
    件，經臺灣苗栗地方法院以94年度苗簡字第927號判處有期
    徒刑4 月確定，有刑事判決書及台灣高等法院被告前案紀錄
    表在卷可稽，被告於5年內再犯毒品危害防制條例第10條第1
    項之罪，其犯行堪予認定，且被告於96年8月7日16時許為警
    查獲時所採集尿液經送請鑑定結果既呈嗎啡陽性反應，已見
    前述，即表示其施用海洛因時間為被採集尿液時往前回溯96
    小時內某時，是被告於本院辯稱其施用係在96年7月29日云
    云，顯不足採信。
二、核被告甲○○所為，係犯毒品危害防制條例第10條第1 項之
    施用第一級毒品罪。被告持有第一級毒品之低度行為，已為
    其後之高度行為所吸收，不另論列。被告曾於94年5月間，
    因施用毒品案件，經臺灣苗栗地方法院以9 4年度苗簡字第
    927號判處有期徒刑4月確定，甫於95年8月31日因縮刑期滿
    而執行完畢，有前揭前科紀錄表附卷可稽，其於有期徒刑執
    行完畢後，5年以內故意再犯有期徒刑以上之本罪，為累犯
    ，依刑法第47條第1項規定，加重其刑。爰審酌被告犯罪之
    動機、目的、手段，犯罪所生之危害、犯罪後之態度等一切
    情狀，量處如主文所示之刑。扣案含海洛因之殘渣袋3個，
    被告供稱係用來裝海洛因，其內殘留海洛因，已難與塑膠袋
    析離，依毒品危害防制條例第18條第1項前段沒收銷燬。
三、公訴意旨另以：被告除前揭施用第一級毒品海洛因外，另於
    96 年6月某日起至同年8月7日16時往前回溯96小時止，另施
    用第一級毒品海洛因多次，亦涉有毒品危害防制條例第10條
    第1項之罪嫌等語，按公訴人認為被告涉有前揭犯行係以被
    告之供述為論據，按刑事訴訟法第156條第2項規定，被告或
    共犯之自白，不得作為有罪判決之唯一證據，仍應調查其他
    必要之證據，以察其是否與事實相符。本案除被告之自白外
    ，查無其他積極證據足認被告有施用第一級毒品海洛因之行
    為，尚難為其有罪之認定，惟因公訴人起訴認為與前揭有罪
    部分，係集合犯之實質上一罪關係，爰不另為無罪之諭知。
四、據上論斷，應依刑事訴訟法第273條之1第1項、第299條第1
    項前段，毒品危害防制條例第10條第1項，第18條第1項前段
    ，刑法第11條前段、第47條第1項，判決如主文。
中　　華　　民　　國　　96　　年　　10　　月　　11　　日
                  刑事第四庭    法  官  林清鈞
上正本證明與原本無異。
如不服本判決，應於收送達後10日內向本院提出上訴書狀（應敘
述具體理由並附繕本）。
上訴書狀如未敘述理由，應於上訴期間屆滿後20日內補提理由書
於本院。
                                書記官  陳貴卿
中　　華　　民　　國　　96　　年　　10　　月　　11　　日
附錄論罪科刑法條
毒品危害防制條例第10條第1項
施用第一級毒品者，處 6 月以上 5 年以下有期徒刑。
